# 股权转让取决于未来业绩如何处理,陈版

提问人：zengfengxia 时间：2012-06-04 16:28:32
我理解，转让日70%股权的风险报酬可认为已经转移，但存在或有负债，需要充分运用估计确认该事项是否发生并是否需计提或有损失。

回答人：chenyiwei
赞同，可以看作是一种或有对价，按讲解 2010 中对非同一控制下企业合并或资产处置中或有对价的处理原则处理。

提问人：爱我中华 时间：2012-06-05 16:12:39
陈老师是不是第十四章或有事项的预计负债的确认和计量？ 对预计负债的计量主要涉及两个问题：一是最佳估计数的确定；二是预期可获得补偿的处理。 在实务中若是无法获取两个问题，我是否可以不处理，保持谨慎呢？

回答人：chenyiwei
不是，应按第 21 章第 3 节关于或有对价的表述处理。这与或有事项准则的表述有所不同。

提问人：xiongmao12 时间：2012-06-06 15:14:02
回复 爱我中华 的帖子
陈版貌似出国游玩了，我认为10%无法计量不影响70%的转让。陈版说参照非同一控制下企业合并或有对价的处理原则，我记得非同一控制下合并或有对价如果无法可靠计量，当时就先不确认。如果以后 12 个月内取得可靠证据可以计量或有对价的话，再追溯调整购买日的商誉。
如果参考处理的话，相当于先确认70%部分，其余的或有部分如果能在 12 个月内可靠计量，再追溯调整。同等陈版回来指导。

回答人：chenyiwei
基本赞同此观点。

提问人：zcw75228 时间：2012-06-11 14:40:53
这没有什么不方便透露某些内容，实务中就是对方未按约定支付股权转让款，由于本公司不清楚是对方财务状况出了问题还是对方单位不想购买剩下的股权，我想了解在这种情况下可否按已收到款项部分确认投资收益还是不确认股权转让收益？

回答人：chenyiwei
要考虑该合同整体上构成一个不可分割的整体，还是可以按照实际付款进度按比例确认交易。

提问人：zcw75228 时间：2012-06-12 11:19:11
1 、陈老师我认为这是合同整体上构成一个不可分割的整体，若后续的款项没有收到，则很有可能对方存在违约，若现在以收到的款项确认投资收益是否存在低估风险？ 2 、要考虑该合同整体上构成一个不可分割的整体，还是可以按照实际付款进度按比例确认交易，陈老师您这句话的意思是若该合同整体上构成一个不可分割的整体，不能按照实际付款进度按比例确认交易？

回答人：chenyiwei
要根据合同条款进一步分析，必要时取得律师的法律专业意见。应考虑的问题是：后续对方的履约瑕疵是否会导致原先已完成的45 ％股权交易也一并被撤销或转回，还是原先的 45 ％股权交易的效力不受影响。

提问人：2009masq 时间：2012-06-16 20:37:30
陈版，我们在审计时今常会遇到形式与实质存在差异，比如说股权转让，转让方已经在购买方的控制，但是股权就是没有到工商局办理变更手续，这时我们只能按实质进行处理，但是被审计单位以其股权的风险没有转移不同意进行处理，这时我们如何看待和考虑这个事？

回答人：chenyiwei
结合合同条款、有关司法实践分析该案例的具体情况，确定实质上是否风险和报酬已经转移（必要时获取律师意见），并与客户沟通协调处理。一般不能仅仅以未作变更为由认为风险未转移，因为工商变更的效力主要针对第三方

提问人：2009masq 时间：2012-06-17 16:57:37
这个问题在现实中是非常困惑的，我提这个问题主要是想咨询一下，您在有的回复中今常提到必要时获取律师意见，我就曾经咨询过律师，律师更多的是从法律法规的角度从考虑，更多是从形式要素出发，他们很少考虑实质事项，确定实质上是否风险和报酬已经转移。 我要采用律师意见可能就会导致形式大于实质，我们怎么办？

回答人：chenyiwei
律师意见是重要的审计证据，是形成审计意见时应予以考虑的重要因素，但不是完全依据律师意见形成我们的审计意见。有了律师意见不等于不需要我们自己的分析判断。很多个案有了具体背景信息才能讨论更加深入。

提问人：呼叫帮助 时间：2012-06-17 21:44:09
对于股权转让工商未办理变更手续，在实务中我是这样和管理层沟通的， 1 、办不办理工商变更手续，只是双方履行手续的最后一道手续，工商变更的效力主要针对第三方。 2 、双方已经办理了股权转移手续和支付了股权转让款，在这种情况下你是不能对抗股权收购方的。 3 、假设没有办理工商手续，这时公司发生了相关重大事项，即使原股东为此承担了损失，但原股东完全可以凭双方的股权转让合同对新股东进行追偿。 不知我的理解是否准确全面，还望陈版多指教！

回答人：chenyiwei
还要根据转让合同的具体条款进行分析。你说的情况，在不以标的企业工商变更作为股权转让生效标志的情况下，基本上是适用的。

提问人：xxcg11 时间：2012-06-18 12:43:10
陈老师我遇到股权转让这份合同，合同中约定以工商变更作为股权转移，我想在这种情况下就应该以工商变更为唯一标志，但是合同中未约定这方面的事项，我们在实务中主要需从哪几个方面去考虑？

回答人：chenyiwei
应当以合同中约定的股权转让生效标志作为主要考虑因素。一般股权转让合同对此问题都会有约定。如果没有明确约定的，就以约定的盈亏承担截止日、管理权限移交日、资产移交日等节点因素综合判断。

提问人：zcw75228 时间：2012-06-25 11:45:39
我有一次看到某单位在签约股权转让合同时有这项约定“双方工商局核发目标公司变更后新的营业执照即视为股权交割完毕”，请问陈版在这种情况下就是否应该以工商变更登记日为股权转让日？

回答人：chenyiwei
一般理解如此，即该条款表明以标的企业完成工商变更之日作为股权转让生效的标志。